【裁判字號】    95,上訴,1753
【裁判日期】    950920
【裁判案由】    常業詐欺等
【裁判全文】
臺灣高等法院臺中分院刑事判決        95年度上訴字第1753號
上  訴  人
即  被  告  亥○○
            辰○○
            黃○○原名詹博文.
            Ａ○○
前四人共同
選任辯護人  張居德律師
上  訴  人
即  被  告  子○○
            庚○○
                      號
上列上訴人等因常業詐欺等案件，不服臺灣臺中地方法院95年度
訴字第1495號中華民國95年6月27日第一審判決 （起訴案號：臺
灣臺中地方法院檢察署95年度偵字第7276號），提起上訴，本院
判決如下：
    主  文
原判決撤銷。
亥○○、辰○○、黃○○（原名詹博文）、Ａ○○、庚○○共同
以意圖為自己不法之所有，以詐術使人將本人之物交付為常業，
亥○○，處有期徒刑壹年柒月；辰○○，處有期徒刑壹年陸月；
黃○○，處有期徒刑壹年肆月；Ａ○○，處有期徒刑壹年壹月；
庚○○，累犯，處有期徒刑壹年參月，扣案之存摺陸拾本、金
融卡陸拾捌張、手機拾支（均含ＳＩＭ卡）、ＳＩＭ卡肆張，
均沒收；又亥○○、辰○○、黃○○在公眾得出入之場所賭博財
物，各處罰金銀元貳仟元，罰金如易服勞役，均以新台幣壹仟元
折算壹日，扣案之樸克牌壹付、賭資新台幣仟陸佰元，均沒收
。
子○○幫助以意圖為自己不法之所有，以詐術使人將本人之物交
付為常業，處有期徒刑柒月。
    事  實
一、亥○○、辰○○、黃○○（原名詹博文）、Ａ○○、庚○○
    素行均為不佳，亥○○前曾犯詐欺罪（未構成累犯），辰○
    ○前曾犯公共危險罪（未構成累犯），黃○○前曾犯違反動
    產擔保交易法、賭博等罪（均未構成累犯），Ａ○○前曾犯
    竊盜、恐嚇等罪（均未構成累犯），庚○○前曾於民國（下
    同）九十三年間觸犯詐欺罪，經法院判處有期徒刑五月，如
    易科罰金，以參佰元折算壹日確定，並於九十四年三月十五
    日易科罰金執行完畢，詎均仍不知悔改。亥○○綽號「小劉
    」於九十三年十二月間起，與綽號「阿寶」「阿彬」等姓名
    年籍不詳之成年男子組織之電話詐欺集團共謀常業詐欺，共
    同基於意圖為自己不法之所有，以詐術使人將本人之物交付
    為常業之犯意聯絡，由綽號「阿寶」等人在大陸廈門用電話
    以佯稱中獎、親友急事借款等事由，詐騙Ｃ○○、癸○○、
    巳○○、宇○○、午○○、丙○○、宙○○、寅○○○、酉
    ○○、未○○、張國源、丁○○、丑○○、乙○○、戊○○
    、曹薰方、Ｂ○○、甲○○、壬○○、辛○○、戌○○、地
    ○○、蔡慧真、玄○○、斐如龍、卯○○、己○○、天○○
    、申○○、王蕙如等人，使被害人等人陷於錯誤，將錢匯入
    詐欺集團指定之帳戶後，綽號「阿寶」等人再以電話指示俗
    稱「車手」（即至各金融機構領取詐騙所得之人）之亥○○
    在台中縣市等地自動櫃員機，提領現款後轉匯入綽號「阿寶
    」等所指定之帳戶，亥○○每提領新台幣（下同）十萬元，
    分得四千元至二千元不等之報酬牟利（依照贓款之多寡來決
    定獲利之比例，贓款愈多，獲利之比例愈高），恃此為生而
    以之為常業。亥○○再於九十四年三月間起，以每星期一萬
    元之代價僱用知情且與亥○○、綽號「阿寶」「阿彬」等姓
    名年籍不詳之成年男子組織之電話詐欺集團亦共同基於意圖
    為自己不法之所有，以詐術使人將本人之物交付為常業之犯
    意聯絡之辰○○為司機，由辰○○駕車載亥○○至各地之自
    動提款機提領前開電話詐欺集團因詐欺所得之現款，嗣於九
    十四年十月間起，辰○○亦共謀常業詐欺，擔任「車手」之
    職，由在廈門之「阿彬」等指揮，提領詐騙所得之款。辰○
    ○亦於九十五年一月間起，以每星期一萬元之代價僱用知情
    且與辰○○、綽號「阿寶」「阿彬」等姓名年籍不詳之成年
    男子組織之電話詐欺集團亦共同基於意圖為自己不法之所有
    ，以詐術使人將本人之物交付為常業之犯意聯絡之黃○○為
    司機，駕車載其提領詐騙所得之款，嗣於九十五年三月間起
    ，黃○○亦共謀常業詐欺，自行受在廈門之詐騙集團成員指
    揮，擔任「車手」提領詐騙之款，黃○○、辰○○每提領十
    萬元依「阿彬」等人指示，分得二千元之酬勞（另外再加傳
    真、匯款等之費用）。亥○○另分別於九十四年十二月間及
    九十五年三月十三日起，吸收知情且與亥○○、綽號「阿寶
    」「阿彬」等姓名年籍不詳之成年男子組織之電話詐欺集團
    亦共同基於意圖為自己不法之所有，以詐術使人將本人之物
    交付為常業之犯意聯絡之庚○○、Ａ○○為「車手」，均接
    受在廈門之詐欺集團成員指揮，以金融卡在各地自動提款機
    提領詐欺之款項，轉匯入詐欺集團成員指定之帳戶；亥○○
    前後總共獲利約五、六十萬元，辰○○前後總共獲利約六、
    七十萬元。嗣於九十五年三月三十一日下午十五時十五分許
    在台中市○○○○街八十八巷二十四號、亥○○所有之０二
    七六－ＨＷ號自小客車、住處、辰○○所有之Ｍ五－五０九
    八號自小客車、住處等地查獲亥○○、辰○○、黃○○、Ａ
    ○○、庚○○、子○○等人所有供犯罪所用之存摺六十三本
    、金融卡六十八張、手機十三支（均含ＳＩＭ卡，不含子○
    ○所有之手機一支）、ＳＩＭ卡四張、及所提領之贓款八十
    一萬二千三百元。
二、子○○明知亥○○、辰○○等人係前開電話詐欺集團之「車
    手」，所購買之金融機關存摺、提款卡、密碼等物，係供電
    話詐欺集團詐欺他人金錢之用，竟仍基於幫助常業詐欺之犯
    意，自九十四年十二月間起，由報紙廣告向不特定人以每本
    八千元之價格收購金融機關存摺、提款卡、密碼等後，再以
    銀行存摺每本一萬一千元，郵局存摺每本一萬五千元之價格
    售予亥○○、辰○○等人，亥○○、辰○○依在廈門之電話
    詐欺集團成員指示購得金融機關存摺等後，每日早上先行至
    自動提款機檢查該帳戶是否仍可正常使用，再以電話向在大
    陸之「阿寶」等人報告，方便「阿寶」等人誘騙被害人等將
    錢匯入該可正常使用之帳戶內。
三、亥○○、辰○○、黃○○另於九十五年三月三十一日十二時
    二十五分許，在台中市○區○○○路三十八號二樓沁采紅茶
    店之公眾得出入之場所，以辰○○所購買之樸克牌一付玩二
    十一點，每次輸贏五十元至二百元方式，賭博財物，當場為
    警查獲，扣得樸克牌一付、賭資三千六百元。
四、案經台中縣警察局霧峰分局報請臺灣臺中地方法院檢察署檢
    察官偵查起訴。
    理  由
一、按被告以外之人於審判外之陳述，雖不符刑事訴訟法第159
    條之1、159條之2、159條之3、159條之4等規定，而經當事
    人於審判程序同意作為證據，法院審酌該言詞陳述或書面陳
    述作成時之情況，認為適當者，亦得為證據。當事人、代理
    人或辯護人於法院調查證據時，知有第159條第1項不得為證
    據之情形，而未於言詞辯論終結前聲明異議者，視為有前項
    之同意，刑事訴訟法第159條之5定有明文。本件被告等及選
    任辯護人於本院審理時，就下列被害人即證人Ｃ○○、癸○
    ○、巳○○、宇○○、午○○、丙○○、宙○○、寅○○○
    、酉○○、未○○、張國源、丁○○、丑○○、乙○○、戊
    ○○、曹薰方、Ｂ○○、甲○○、壬○○、辛○○、戌○○
    、地○○、蔡慧真、玄○○、斐如龍、卯○○、己○○、天
    ○○、申○○、王蕙如等人於審判外之陳述部分，未就其證
    據能力聲明異議，本院審酌該言詞陳述作成時之情況，並查
    無其他不法之情狀，足認為得為本案之證據，依刑事訴訟法
    第159條之5之規定，有證據能力，合先說明。
二、本院查：
  (一)訊據被告亥○○、辰○○、黃○○（原名詹博文）、Ａ○○
    、子○○等對於上揭事實均坦承不諱，被告庚○○於原審審
    理時對前揭犯罪事實亦坦認在卷，核與前揭被害人等人於警
    詢時所指述之情節相符，並有扣案如事實欄所載之存摺六十
    三本、金融卡六十八張、手機十三支（均含ＳＩＭ卡）、Ｓ
    ＩＭ卡四張、及被告亥○○、辰○○、黃○○、Ａ○○、庚
    ○○等所提領之贓款八十一萬二千三百元、及樸克牌一付、
    賭資三千六百元等物及被告等監聽譯文、被害人等銀行匯款
    回條影本等在卷足資佐證。
  (二)按以自己共同犯罪之意思，參與實施犯罪構成要件以外之行
    為，或以自己共同犯罪之意思，事先同謀，而由其中一部分
    人實施犯罪之行為者，均為共同正犯（司法院釋字第一０九
    號解釋參照）。共同實施犯罪行為為共同正犯構成要件之一
    ，所謂共同實施，雖不以參與全部犯罪行為為限，要必分擔
    實施一部分，始得為共同正犯（最高法院四十六年台上字第
    一三０四號判例參照）。又，刑法上之幫助犯，係指以幫助
    之意思，對於正犯資以助力，而未參與實施犯罪之行為者而
    言，如就構成犯罪事實之一部，已參與實施，即屬共同正犯
    。上訴人既於他人實施恐嚇時，在旁助勢，攔阻被恐嚇人之
    去路，即已分擔實施犯罪行為之一部，自係共同正犯，原判
    決以幫助犯論擬，非無違誤（最高法院四十九年台上字第七
    七號判例參照）。查，行為人詐欺行為之動機，當在於取得
    所詐取之財物為其目的，是於行為人主觀認識上，詐取財物
    之順利取得，事關整體詐欺行為之成敗，為全體詐欺行為重
    要之一環；被告亥○○、辰○○二人既為詐欺集團收購存摺
    並且領取詐欺所得款項，被告黃○○、Ａ○○、庚○○三人
    則係為詐欺集團領取詐欺所得款項，是彼五人就所犯之常業
    詐欺犯行部分，與綽號「阿寶」「阿彬」等姓名年籍不詳之
    成年男子組織之電話詐欺集團間有犯意之聯絡，行為之分擔
    ，其等間有分工關係存在，依上開之說明，應均成立正犯無
    疑。
  (三)復按刑法上所謂「常業犯」，指反覆以同種類行為為目的之
    社會活動之職業性犯罪而言，至於犯罪所得之多寡，是否恃
    此犯罪為唯一之謀生職業，則非所問，縱令兼有其他職業，
    仍無礙於該常業犯罪之成立（最高法院八十五年台上字第五
    一０號判例參照）。被告辰○○、黃○○、Ａ○○、庚○○
    均供承於前開犯罪行為期間內並無其他工作；被告亥○○則
    於原審法院九十五年六月十三日審理時，到庭供述稱，其於
    前開之犯罪行為期間內僅偶而會接一些散工而已，主要還是
    靠本案詐欺行為所得為生等語，足認該段期間，被告亥○○
    、辰○○、黃○○、Ａ○○、庚○○等五人生活開銷均係靠
    前開犯行之收入維生無疑，且被告亥○○、辰○○、黃○○
    、Ａ○○、庚○○等五人前揭參加詐欺集團期間甚長，亦見
    被告亥○○、辰○○、黃○○、Ａ○○、庚○○等五人所為
    ，並非偶而為之，其等犯行有一定之分工及規模，所得亦甚
    鉅，顯然被告亥○○、辰○○、黃○○、Ａ○○、庚○○等
    五人均有恃該犯行所得維生，應係反覆以同種類行為為目的
    之社會活動之職業性犯罪無訛。
  (四)被告子○○明知被告亥○○、辰○○等人係前開電話詐欺集
    團之「車手」，所購買之金融機關存摺、提款卡、密碼等物
    ，係供電話詐欺集團詐欺他人金錢之用，竟仍基於幫助常業
    詐欺之犯意，將前揭收購而來之存摺、提款卡、密碼轉售予
    被告亥○○、辰○○等人。且今日一般人至金融機關如銀行
    、郵局等開設帳戶使用，係極為方便容易且迅速之事，如有
    使用金融存款帳戶之正當用途，自以使用其本人或可信賴之
    親友申請之帳戶，最為便利安全，且若非具意圖以他人帳戶
    從事不法用途，並藉以逃避查緝，自無使用他人帳戶之理。
    是依一般人通常之知識、經驗，均應知任意提供帳戶予無信
    賴關係之他人使用，易致他人藉該帳戶取得不法犯罪所得，
    且欲以之隱匿帳戶內資金之實際取得人身分；衡諸情理，被
    告子○○係年滿三十一歲之成年人，有個人基本資料查詢結
    果一紙在卷足憑，對此自難諉為不知。而近年來詐欺取財之
    犯罪類型層出不窮，該等犯罪，多數均係利用他人帳戶作為
    詐欺所得財物之匯款帳戶，並經媒體廣為披載，被告子○○
    縱使並不確知所提供之帳戶，係遭他人用以對被害人等詐欺
    取財，亦無法確知取得帳戶之人係以何種方法於何時地為詐
    欺取財之具體內容，惟對於其所提供之上揭帳戶，將遭人作
    為詐欺取財犯行所得財物匯入及提領之工具使用，應有概括
    之認識，且可預見其發生，竟仍同意提供，顯對帳戶供他人
    取得不法犯罪所得之用，亦不違背被告子○○本意，即被告
    子○○並非確信帳戶不至遭利用為犯罪之用，仍將帳戶提供
    他人，足認被告子○○應具幫助犯罪之不確定故意。
  (五)綜合上述，足認被告亥○○、辰○○、黃○○、Ａ○○、庚
    ○○等五人就常業詐欺犯行所為之自白，被告亥○○、辰○
    ○、黃○○等三人就賭博犯行所為之自白，均核與事實相符
    ，其等犯行均堪認定。
三、查刑法業以中華民國九十四年二月二日總統華總一義字第09
    400014901號令修正公布第1～3、5、10、11、15、16、19、
    25～27、第四章章名、28～31、33～38、40～42、46、47、
    49、51、55、57～59、61～65、67、68、74～80、83～90、
    91-1、93、96、98、99、157、182、220、2 22、225、229-
    1、231、231-1、296-1、297、315-1、315-2、316、341、
    343條條文；增訂第40-1、75-1條條文；刪除第56、81、94
    、97、267、322、327、331、340、345、350條條文；並自
    九十五年七月一日施行。被告等人行為後，其應適用之相關
    法律已有變更，茲就與本案適用有關之條文，比較說明如下
    ：
  (一)刑法第三百四十條常業詐欺罪已公佈刪除，是被告等人犯後
    法律已有變更，而刑法第三百三十九條第一項之普通詐欺罪
    ，其法定本刑為五年以下有期徒刑、拘役或科或併科（銀元
    ）一千元以下罰金；而修正刪除前之刑法第三百四十條常業
    詐欺罪，其法定本刑為一年以上七年以下有期徒刑，得併科
    （銀元）五萬元以下罰金。本件被告等人所為構成常業詐欺
    罪，而其詐欺行為有多次，依新法各別多次論斷詐欺罪之結
    果（即數罪併罰），其刑度顯較修正刪除前刑法第三百四十
    條常業詐欺罪為重，經比較新舊法結果，應依刑法第二條第
    一項前段之規定，適用有利於被告等之法律，即適用被告行
    為時之修正刪除前刑法第三百四十條常業詐欺罪處罰。
  (二)刑法第四十七條第一項修正為受徒刑之執行完畢，或一部之
    執行而赦免後，五年以內「故意」再犯有期徒刑以上之罪者
    ，為累犯，若再犯之罪為「過失犯」，則無累犯規定之適用
    ，然依修正前刑法第四十七條之規定，過失犯亦可構成累犯
    ，此項變動影響行為人之刑罰法律效果，係屬新修正刑法第
    二條第一項之「法律變更」，亦應依新修正刑法第二條第一
    項但書之規定為新舊法比較。本案被告呂旻成立故意犯，不
    論依照修正前刑法第四十七條或修正後刑法第四十七條第一
    項規定，被告均成立累犯，應逕適用被告行為時之修正前刑
    法第四十七條累犯之規定。
  (三)刑法第三十三條第五款業經修正公布，修正後刑法第三十三
    條第五款規定「罰金：新臺幣一千元以上，以百元計算之」
    ，與修正前刑法第三十三條第五款規定「罰金：（銀元）一
    元以上」不同。比較新舊法結果，以修正前即行為時法較有
    利於被告，故依刑法第二條第一項前段規定，本案關於刑法
    第二百六十六條第一項之法定刑罰金部分，自應適用行為時
    之法律即修正前刑法第三十三條第五款規定決定其罰金部分
    之法定刑。
  (四)被告亥○○、辰○○、黃○○等人行為後，刑法施行法第一
    條之一於九十五年六月十四日經以華總一義字第0950008518
    1號令修正公布增訂。修正增訂之刑法施行法第一條之一規
    定「中華民國九十四年一月七日刑法修正施行後（按指九十
    五年七月一日），刑法分則編所定罰金之貨幣單位為新台幣
    。九十四年一月七日刑法修正時，刑法分則編未修正之條文
    定有罰金刑者，自九十四年一月七日刑法修正施行後，就其
    所定數額提高為三十倍。但七十二年六月二十六日到九十四
    年一月七日新增或修正之條文，就其所定數額提高為三倍」
    。而本件上開被告所犯上開規定有罰金刑，且為刑法分則編
    未修正之條文而定有罰金刑者；於刑法施行法第一條之一修
    正增訂前，其貨幣單位為銀元，罰金刑之提高標準應適用罰
    金罰鍰提高標準條例第一條之規定「依法律應處罰金、罰鍰
    者，就其原定數額得提高為二倍至十倍。」而再依現行法規
    所定貨幣單位折算新臺幣條例第二條規定「現行法規所定金
    額之貨幣單位為圓、銀元或元者，以新臺幣元之三倍折算之
    」，比較新舊法適用之結果，其關於法定刑為罰金部分之提
    高標準，新舊法均無不利之情形，故依刑法第二條第一項前
    段規定，本案關於刑法第二百六十六條第一項之法定刑罰金
    提高標準部分，自應適用行為時之法律即罰金罰鍰提高標準
    條例第一條之規定。
  (五)修正公布施行之刑法第四十二條第三項前段規定：「易服勞
    役以新台幣一仟元、二仟元或三仟元折算一日。」比較修正
    前後之易服勞役折算標準，以修正後之規定，較有利於被告
    等，則應依刑法第二條第一項後段規定，適用修正後之刑法
    第42條第3項前段規定，定其折算標準。
四、核被告亥○○、辰○○、黃○○、Ａ○○、庚○○等犯罪事
    實欄一所為，均係犯修正刪除前刑法第三百四十條之常業詐
    欺罪。被告亥○○、辰○○與綽號「阿寶」「阿彬」等姓名
    年籍不詳之成年男子間，被告亥○○、Ａ○○、庚○○與綽
    號「阿寶」「阿彬」等姓名年籍不詳之成年男子間，被告辰
    ○○、黃○○與綽號「阿寶」「阿彬」等姓名年籍不詳之成
    年男子間，被告黃○○與綽號「阿寶」「阿彬」等姓名年籍
    不詳之成年男子間，就所犯常業詐欺罪，分別有犯意之聯絡
    ，行為之分擔，均為共同正犯；核被告亥○○、辰○○、黃
    ○○等犯罪事實欄三所為，均係犯刑法第二百六十六條第一
    項前段之賭博罪；被告子○○犯罪事實欄二所為，係犯刑法
    第三十條第一項前段、第三百四十條之幫助常業詐欺罪。被
    告亥○○、辰○○、黃○○所犯上開二罪，犯意各別，犯罪
    構成要件不同，應予分論併罰。被告庚○○前曾於九十三年
    間觸犯詐欺罪，經法院判處有期徒刑五月，如易科罰金，以
    參佰元折算壹日確定，並於九十四年三月十五日易科罰金執
    行完畢，此有台灣台中地方法院檢察署刑案資料查註紀錄表
    一份在卷可按，五年以內再犯本件有期徒刑以上之罪，為累
    犯，應依修正前刑法第四十七條規定加重其刑。又被告子○
    ○幫助他人犯常業詐欺罪，為從犯，應依刑法第三十條第二
    項之規定減輕其刑。
五、被告亥○○、辰○○、黃○○、Ａ○○等四人上訴意旨略以
    ：被告等均係受僱他人擔任「車手」，非首謀主犯，且未實
    際參與詐欺行為，情節較輕，犯後均坦承在卷，態度良好，
    且被告等人均屬經濟劣勢之人，原判決量刑過重；被告子○
    ○上訴意旨以：原審量刑過重，請求從輕量刑各等語；被告
    庚○○具狀上訴未載明上訴理由，亦未於審理期日到庭。查
    ：I修正刪除前刑法第三百四十條常業詐欺罪之法定刑有期
    徒刑部分係一年以上，七年以下之罪，被告亥○○、辰○○
    、黃○○、Ａ○○等四人，經原審法院分處有期徒刑一年七
    月、一年六月、一年四月、一年一月；被告庚○○因幫助犯
    減輕結果，判處有期徒刑七月，均係法定刑低度刑，上訴意
    旨所稱，量刑過重云云，應非事實。II被告等人均年輕且身
    心健全，竟不思循正軌營生，圖牟暴利，而為前開犯行，嚴
    重破壞社會治安及有礙金融秩序，助長犯罪歪風，增加追緝
    犯罪之困難；事後亦未與被害人等為適當之補償，不宜為緩
    刑宣告。被告等人之上訴為無理由，惟原判決就新舊法之比
    較適用部分既未及審酌，應由本院撤銷改判。爰審酌上情，
    被告等犯罪動機、犯罪情節輕重、期間長短及各自家庭及經
    濟情形等一切情狀，分別量處如主文所示之刑，被告亥○○
    、辰○○、黃○○所犯賭博罪部分並均諭知易服勞役之折算
    標準，以資懲儆。扣案之存摺六十三本、金融卡六十八張、
    手機十三支（均含ＳＩＭ卡）、ＳＩＭ卡四張，均為被告亥
    ○○等人供犯罪所用之物，且屬被告等人或共犯等人所有，
    爰均依法併予宣告沒收之。扣案之樸克牌一付、賭資三千六
    百元，均併依刑法第二百六十六條第二項：當場賭博之器具
    與在賭檯或兌換籌碼處之財物，不問屬於犯人與否，沒收之
    規定，宣告沒收之。至於查扣之現金八十一萬二千三百元贓
    款，則為被害人等所有，應予發還，無從宣告沒收，併予敘
    明。
六、被告庚○○經合法傳喚，無正當理由不到庭，爰不待其陳述
    ，逕行判決。
七、據上論斷，應依刑事訴訟法第三百六十九條第一項前段、第
    三百六十四條、第三百七十一條、第二百九十九條第一項前
    段，刑法第二條第一項、第二十八條、第三十條第一項前段
    、（修正刪除前）第三百四十條、第二百六十六條第一項前
    段、第二項、第三十條第二項、（修正前）第四十七條、第
    四十二條第三項、第三十八條第一項第二款、罰金罰鍰提高
    標準條例第一條前段、第二條，判決如主文。
本案經檢察官Ｄ○○到庭執行職務。
中    華    民    國    95    年    9    月    20     日
            刑事第四庭  審判長法  官  洪  耀  宗
                              法  官  江  德  千
                              法  官  劉  登  俊
上列正本證明與原本無異。
除賭博罪部分外，其餘得上訴
如不服本判決應於收受送達後十日內向本院提出上訴書狀，其未
敘述上訴之理由者並得於提起上訴後十日內向本院補提理由書（
均須按他造當事人之人數附繕本）。
                              書記官  粘  銘  環
中    華    民    國    95    年  9    月     21      日
                                                      Ａ


司法院資訊處製作；財團法人民間司法改革基金會備份。
